【裁判字號】    98,事聲,45
【裁判日期】    981230
【裁判案由】    聲明異議
【裁判全文】
臺灣花蓮地方法院民事裁定              98年度事聲字第45號
異  議  人  乙○○
            甲○○
            戊○○
相  對  人  丁○○
            丙○○
上列當事人間聲請確定訴訟費用額事件，異議人對於民國98年9
月10日司法事務官所為之本院98年度司聲字第23號裁定聲明異議
，本院裁定如下：
    主  文
異議駁回。
    理  由
一、異議意旨略以：原裁定記載第一審被告為相對人丁○○（下
    稱丁○○），第二審上訴人為相對人丙○○（下稱丙○○）
    ，但何以第二審之上訴人變成丙○○，第一審被告丁○○又
    為何消失無法上訴第二審，原裁定無合理交代，有不備理由
    之矛盾。丁○○於鈞院第一審審理期間，才將抵押權讓與丙
    ○○，丙○○據此參加訴訟，更成為上訴人，歷經二審判決
    ，證明丙○○為一包攬訴訟之人，相對人間本為同夥，共謀
    詐財不成，才有上開矛盾之處。相對人以假買賣方式，讓丙
    ○○成為一審參加人兼訴訟代理人，二審則成為上訴人，故
    一、二審所有訴訟費用應由相對人連帶負擔，請准廢棄原裁
    定，命相對人連帶負擔訴訟費用新台幣（下同）21,034元。
二、按訴訟費用，由敗訴之當事人負擔。法院未於訴訟費用之裁
    判確定其費用額者，第一審受訴法院於該裁判有執行力後，
    應依聲請以裁定確定之。民事訴訟法第78條、第91條第1項
    分別定有明文。所謂「以裁定確定之」，係指法院已為訴訟
    費用之裁判，僅未確定其費用額而言，即訴訟費用之裁判中
    未確定其費用額之情形。是確定訴訟費用之裁定，僅在確定
    敗訴之當事人應負擔之訴訟費用數額，並非就權利存在與否
    為確定，當事人在該程序中，僅得就各個費用項目是否為法
    律上之訴訟費用、數額之計算有無錯誤加以爭執。至訴訟費
    用如何負擔，或其負擔之比例如何，均應依命負擔訴訟費用
    之確定裁判主文定之，不得於本程序再次審究。
三、經查，兩造間確認土地抵押權不存在等事件，經本院97年度
    訴字第151號判決被告（即丁○○）敗訴，訴訟費用由被告
    （丁○○）負擔，參加訴訟人丙○○對該判決不服提起上訴
    ，並於第二審程序中承當訴訟，成為上訴人，經臺灣高等法
    院花蓮分院97年度上字第54號判決駁回上訴，第二審訴訟費
    用由上訴人（即丙○○）負擔等情，經本院調閱上開事件卷
    宗查核屬實。而異議人在第一審支出裁判費20,800元，即應
    由丁○○負擔，異議人在第二審支出影印費234元，應由丙
    ○○負擔。原裁定依前開民事確定判決主文記載，確定丁○
    ○、丙○○應負擔之訴訟費用額各如上述金額，並依民事訴
    訟法第91條第3項規定，加給法定利息，為有理由，並無不
    當。異議人不解參加訴訟及民事訴訟法第64條承當訴訟之規
    定，認前開事件之被告與上訴人不同係有矛盾，相對人互相
    勾結，應連帶負擔云云，均無足採，其異議為無理由，應予
    駁回。
四、依民事訴訟法第240條之4第3項、第95條、第78條，裁定如
    主文。
中    華    民    國    98    年    12    月    30    日
                        臺灣花蓮地方法院民事庭
                            法      官  楊碧惠
以上正本係照原本作成。
如不服本裁定應於送達後10日內向本院提出抗告狀，並繳納抗告
費新臺幣1,000元。
中    華    民    國    98    年    12    月    30    日
                            法院書記官  羅仕健

司法院資訊處製作；財團法人民間司法改革基金會備份。
